---
title: "データの可視化（箱ひげ図）"
date: "`r Sys.Date()`"
author: Sort
output: html_document
---

```{r, include=FALSE}
knitr::opts_chunk$set(warning = F,
                      message = F,
                      comment = "",
                      fig.align = "center")
```

この記事のコードをまとめたものは[Github](https://github.com/FruitGranola?tab=repositories)にあります。

# 使用するパッケージ

```{r}
library(tidyverse)
library(magrittr)
```

# ggplot2 の theme をあらかじめ設定しておく

```{r}
theme_set(theme_minimal(base_size = 15))
```

# 使用するデータ

```{r}
data <- read_csv("Data/House_of_Councilors_1996_2017.csv")
```

# データ内の変数名を確認する

```{r}
names(data)
```

# 2015年にデータを絞る

```{r}
data_2005 <- data %>% filter(year == 2005) # 2005年のデータに絞る
```

# 上位4政党に絞る

今回は簡単のために上位4政党に絞る。

```{r}
data_2005 %>% 
  ggplot(aes(x = party_jpn)) +
  geom_bar() +
  labs(x = "")
```

```{r}
data_2005 %<>% filter(party_jpn %in% c("自民党", "民主党", "社民党", "共産党"))
```

# 箱ひげ図

## 何の変哲もない箱ひげ図

pointは外れ値を表す。

```{r}
data_2005 %>% 
  ggplot(aes(x = party_jpn, y = voteshare)) +
  geom_boxplot() +
  labs(x = "", y = "得票率", title = "2005年衆院選: 候補者の得票率") 
```

## x軸の順番を入れ替える

箱ひげ図で複数のクラスタを比較する際は、medianが小さい順に並べたほうが見やすい。
ただ、棒グラフと違って、`fct_reoder()`は順序的な意味合いを持たないfactor型には使えないため、
`transform(x = factor(x ,levels = c("hoge1", "hoge2", "hoge3")))`で並び替えを行う。

```{r}
data_2005 %>% 
  transform(party_jpn = factor(party_jpn ,levels = c("共産党", "社民党", "民主党", "自民党"))) %>%
  ggplot(aes(x = party_jpn, y = voteshare)) +
  geom_boxplot() +
  labs(x = "", y = "得票率", title = "2005年衆院選: 候補者の得票率") 
```

## クラスタごとに色を付ける

クラスタごとに色を付けると、より視認性が向上する（と思う...）。
`scale_fill_manual(values = c("color1", "color2", "color3", "color4"))`で、4色指定すれば自由に色を付けられる。
[Github](https://github.com/FruitGranola/R_Boxplot)のレポジトリの中にカラーリストを入れたので、興味のある人は遊んでみて。

```{r}
data_2005 %>% 
  transform(party_jpn = factor(party_jpn ,levels = c("共産党", "社民党", "民主党", "自民党"))) %>%
  ggplot(aes(x = party_jpn, y = voteshare)) +
  geom_boxplot(aes(fill = party_jpn), show.legend = F) +
  labs(x = "", y = "得票率", title = "2005年衆院選: 候補者の得票率") 
```

## 平均値を付け加える

たまにt検定とかすると、「平均値も一緒に見たいなぁ」と思うこともある。そのときは以下のようにすれば、平均値も確認できる。

社民党の平均値とmedianに開きがあるようだ。もしかしたらヒストグラムに歪みがあるかも。

```{r}
data_2005 %>% 
  transform(party_jpn = factor(party_jpn ,levels = c("共産党", "社民党", "民主党", "自民党"))) %>%
  ggplot(aes(x = party_jpn, y = voteshare)) +
  geom_boxplot(aes(fill = party_jpn), show.legend = F) +
  labs(x = "", y = "得票率", title = "2005年衆院選: 候補者の得票率") +
  stat_summary(fun = mean, geom = "point", color = "#FC4E07") 
```

## バイオリンプロット

バイオリンプロットを一緒に描くことで、データの分布を確認しながら要約統計量を見ることができる。
社民党の得票率は右方向に裾野が広い分布ため、平均値とmedianが離れていたようだ。
共産党はあまりデータにばらつきが無いように見える。

```{r}
data_2005 %>% 
  transform(party_jpn = factor(party_jpn ,levels = c("共産党", "社民党", "民主党", "自民党"))) %>%
  ggplot(aes(x = party_jpn, y = voteshare)) +
  geom_violin(aes(fill = party_jpn), alpha = 0.3, show.legend = F) +
  geom_boxplot(alpha = .5, show.legend = F) +
  labs(x = "", y = "得票率", title = "2005年衆院選: 候補者の得票率") +
  stat_summary(fun = mean, geom = "point", color = "#FC4E07") +
  coord_flip()
```
